臺灣高雄地方法院刑事判決　　　　　　　 99年度訴字第832號
公　訴　人　臺灣高雄地方法院檢察署檢察官
被　　　告　莊景全
指定辯護人　戴慕蘭律師
上列被告因違反毒品危害防制條例等案件，經檢察官提起公訴（
99年度偵字第11915、14003號），本院判決如下：
    主  文
莊景全犯轉讓第一級毒品罪，累犯，處有期徒刑拾月；又犯轉讓
禁藥罪，累犯，處有期徒刑拾月，扣案如附表編號1 所示第二級
毒品甲基安非他命壹包（驗餘淨重零點壹貳柒公克）暨包裹上開
毒品之夾鏈袋壹只，均沒收銷燬之；又犯販賣第一級毒品罪，累
犯，處有期徒刑壹拾陸年，扣案如附表編號6 所示第一級毒品海
洛因壹包（驗餘淨重零點貳零公克）暨包裹上開毒品之夾鏈袋
壹只，均沒收銷燬之，另扣案如附表編號4 所示販賣第一級毒品
海洛因所得新臺幣壹仟伍佰元、如附表編號7 所示行動電話壹支
（序號：00000000000000號，內含行動電話門號
0000000000號晶片卡壹張）均沒收；應執行有期徒刑
壹拾柒年，扣案如附表編號1 所示第二級毒品甲基安非他命壹包
（驗餘淨重零點壹貳柒公克）暨包裹上開毒品之夾鏈袋壹只、如
附表編號6 所示第一級毒品海洛因壹包（驗餘淨重零點貳零公
克）暨包裹上開毒品之夾鏈袋壹只，均沒收銷燬之，另扣案如附
表編號4 所示販毒所得新臺幣壹仟伍佰元、如附表編號7 所示行
動電話壹支（序號：00000000000000號，內含行
動電話門號0000000000號晶片卡壹張）均沒收。
    事  實
一、莊景全前因肅清煙毒條例等案件，分經法院判處應執行有期
    徒刑3 年5 月、3 年11月確定，經接續執行，於84年6 月2
    日假釋出監付保護管束，於假釋期間內再因違反麻醉藥品管
    理條例、肅清煙毒條例等案件，分別經法院判處有期徒刑6
    月、3 年6 月確定，嗣經裁定定應執行有期徒刑3 年9 月確
    定，於85年12月20日入監，與前開經撤銷假釋之殘刑4 年4
    月又5 日接續執行，於87年8 月21日假釋出監並付保護管束
    ，嗣再撤銷假釋，於90年7 月25日入監執行前開經撤銷假釋
    之殘刑4 年4 月又5 日、1 年8 月又12日，於95年1 月24日
    假釋出監並付保護管束，於96年4 月14日保護管束期滿，假
    釋未經撤銷視為執行完畢。
二、詎料，莊景全猶不知悔改，明知海洛因、甲基安非他命分屬
    毒品危害防制條例第2 條第2 項第1 、2 款規定公告列管之
    第一、二級毒品，依法不得持有、販賣及轉讓，甲基安非他
    命且屬藥事法第22條第1 項第1 款規定之禁藥，非經許可不
    得持有、轉讓，竟仍為下列犯行：
(一)、先於民國99年1 月上旬某日時，在高雄市大順陸橋下以新臺
    幣（下同）10,000元之代價向吳瑞豐（綽號「阿峰」）購入
    數量不詳之海洛因及甲基安非他命後，除部分供己施用外（
    所涉施用毒品犯行，另經本院99年度審訴字第1097號審結）
    ，另基於轉讓第一級毒品海洛因之犯意，於同年月25日下午
    6 時許，在其以友人賴宏長名義所承租位於高雄市鼓山區○
    ○○路1041巷3 號13樓之3 房屋內，無償提供足以摻入2 支
    香菸內供點燃施用之微量海洛因予友人李紹菁施用，並經李
    紹菁先後於同日6 時許、1 月28日凌晨5 至6 時許經由摻入
    香菸點燃之方式施用完畢；復於99年1 月27日晚間8 時許，
    在高雄市大順陸橋下以30,000元之代價，再次向吳瑞豐購得
    數量不詳之海洛因及甲基安非他命後，除部分供己施用外（
    所涉施用毒品犯行，亦經本院99年度審訴字第1097號審結）
    ，另基於轉讓第二級毒品甲基安非他命之犯意，於翌日上午
    11時30分許，經其同意後，由其友人賴宏長自行取得其放置
    於上開租屋處房間內桌上如附表編號1 所示之甲基安非他命
    1 小包，以供施用（賴宏長所涉持有、施用毒品犯行，另經
    本院99年度審簡字第1440號審結）；嗣於同年1 月28日下午
    1 時30分許，員警循線前往查緝，經莊景全同意後進入上開
    租屋處內實施搜索後，當場於該屋房間內床頭櫃上查獲莊景
    全所持有、供己施用如附表編號2 所示海洛因4 小包、編號
    3 所示甲基安非他命1 小包，以及當時屋內在場之人賴宏長
    所持有如附表編號1 所示甲基安非他命1 小包等物後，始悉
    上情。
(二)、於99年4 月20日下午5 時前之某日時，在不詳地點向真實姓
    名年籍均不詳、綽號「阿弟仔」之男子購得數量不詳之第一
    級毒品海洛因，除部分供己施用外（所涉施用毒品犯行，業
    經本院99年度審訴字第2386、2566號審結），另基於販賣第
    一級毒品海洛因以牟利之犯意，於同年4 月20日下午5 時許
    ，在其位於高雄市○○區○○路155 號4 樓之6 住處內，接
    獲陳淑敏以如附表編號8 所示門號0000000000號行動電話撥
    打其所持用之如附表編號7 所示門號0000000000號行動電話
    ，向其表示欲購買1,500 元之海洛因，並談妥於莊景全住處
    附近即高雄市○○區○○路130 號之「統一超商」騎樓前交
    易後，莊景全隨即依約於同日下午5 時11分許前往該處等候
    ，俟陳淑敏抵達現場並交付如附表編號4 所示購毒款即現金
    1,500 元予莊景全後，莊景全隨即於陳淑敏之注視下將如附
    表編號6 所示海洛因1 小包藏置於他人停放在該騎樓內機車
    座墊後方夾縫內，並指示陳淑敏自行取出，雙方於交易完成
    後欲離開現場之際，旋經事先接獲線報在場埋伏之員警當場
    逮捕，除扣得附表編號4 、6 、7 、8 所示現金、海洛因、
    行動電話等物品外，另於莊景全身上查扣如附表編號5 所示
    之現金8,000 元，嗣經莊景全同意帶同員警前往進入其上開
    住處搜索後，復於屋內查獲如附表編號9 、10所示供莊景全
    自己施用之海洛因3 小包、甲基安非他命1 小包，以及如附
    表編號11至16號所示不明白色粉末1 小包、含有海洛因殘渣
    之空夾鏈袋5 只、削尖吸管1 支、電子磅秤1 台、木缽1 組
    及空夾鏈袋270 只等物品，始悉上情。
三、案經高雄市政府警察局苓雅分局、左營分局報告臺灣高雄地
    方法院檢察署偵查起訴。
    理  由
壹、程序方面：
一、按被告以外之人於審判外之言詞或書面陳述，除法律有規定
    者外，不得作為證據；法院或檢察官得囑託醫院、學校或其
    他相當之機關、團體為鑑定，或審查他人之鑑定，並準用刑
    事訴訟法第203 條至第206 條之1 規定；其須以言詞報告或
    說明時，得命實施鑑定或審查之人為之，同法第159 條第1
    項、第208 條第1 項分別定有明文。是法院或檢察官依刑事
    訴訟法第208 第1 項之規定，囑託鑑定機關所出具之鑑定報
    告，應屬刑事訴訟法第206 條第1 項之鑑定報告，為同法第
    159 條第1 項所稱「法律有規定者」之傳聞法則例外情形；
    而司法警察機關調查中之案件，為因應實務上，或因量大、
    或有急迫之現實需求，併例行性當然有鑑定之必要者，例如
    毒品之種類與成分、尿液之毒品反應，或者槍彈有無殺傷力
    等鑑定，基於檢察一體原則，得由該管檢察長對於轄區內之
    案件，以事前概括選任鑑定人或囑託鑑定機關、團體之方式
    ，俾便轄區內之司法警察官、司法警察對於調查中之此類案
    件，得即時送請先前已選任之鑑定人或囑託之鑑定機關、團
    體實施鑑定，以求時效（法務部92年9 月1 日法檢字第0920
    03 5083 號函參照），此種由檢察機關概括選任鑑定人或概
    括囑託鑑定機關、團體，再轉知司法警察官、司法警察於調
    查犯罪時參考辦理之作為，法無明文禁止，係為因應現行刑
    事訴訟法增訂傳聞法則及其例外規定之實務運作而為；故此
    種由司法警察官、司法警察依檢察官所概括選任之鑑定人或
    囑託鑑定機關、團體所為之鑑定結果，與檢察官選任或囑託
    為鑑定者，性質上並無差異，同具有證據能力（最高法院96
    年度台上字第28 60 號判決意旨參照）。準此，無論係檢察
    官直接囑託或為概括指定由警察機關逕送鑑定，該受囑託鑑
    定機關所出具之鑑定報告，均屬刑事訴訟法第206 條第1 項
    之鑑定報告，為傳聞法則之例外，應有證據能力。查，卷附
    高雄市立凱旋醫院出具之賴宏長、李紹菁濫用藥物尿液檢驗
    報告以及濫用藥物成品檢驗鑑定書（見偵一卷第47至48頁，
    院一卷第34至35頁、第106 頁）、法務部調查局濫用藥物實
    驗室毒品鑑定書（見警一卷第52頁）、高雄醫學大學附設中
    和紀念醫院毒品檢驗報告（見偵一卷第46頁，院一卷第135
    至139 頁、第141 頁、第219 頁），分係臺灣高雄地方法院
    檢察署檢察官依前述規定及作業程序概括指定直接囑託或概
    括指定由高雄市政府警察局苓雅分局將所採集之尿液或扣案
    毒品分別送交上開機關鑑定，或由本院逕依職權送交鑑定，
    依前揭規定及說明，自屬傳聞證據法則之例外，應具有證據
    能力。
二、次按被告以外之人於審判外之陳述，雖不符刑事訴訟法第15
    9 條之1 至第159 條之4 之規定，而經當事人於審判程序同
    意作為證據，法院審酌該言詞陳述或書面陳述作成時之情況
    ，認為適當者，亦得為證據；又當事人、代理人或辯護人於
    法院調查證據時，知有第159 條第1 項不得為證據之情形，
    而未於言詞辯論終結前聲明異議者，視為有前項之同意，刑
    事訴訟法第159 條第1 項、第159 條之5 分別定有明文。查
    本判決所引用屬於傳聞證據部分，均已依法踐行調查證據程
    序，且當事人於審判程序亦同意作為證據，而經本院審酌證
    據資料作成時之情況，並無違法不當及證明力明顯過低之瑕
    疵，亦無依法應排除其證據能力之情形，認以之作為證據應
    屬適當，故自有證據能力。
貳、實體方面：
一、關於犯罪事實欄二(一)部分：
    訊據被告莊景全對於犯罪事實欄二(一)所列犯罪事實，均坦承
    不諱，核與證人李紹菁警詢時證述：海洛因是被告在99年1
    月25日下午6 時許在其租屋處無償交付給我，我取得後隨即
    以摻入香菸加以點燃之方式施用部分毒品，剩下的毒品則於
    同年1 月28日凌晨5 、6 時許以同一方式施用完畢等情（見
    警一卷第9 至13頁）、證人賴宏長警詢時證述：高雄市鼓山
    區○○○路1041巷3 號13樓之3 房屋是被告以我的名義承租
    的，警方於案發時在我身上所查扣如附表編號1 所示甲基安
    非他命1 小包，是於99年1 月28日上午11時30分許，我經被
    告同意後自行在於該屋房間之桌上取得，準備要供我自己施
    用，但我並沒有支付任何對價等情（見警一卷第31至35頁）
    ，大致相符，並有李紹菁、賴宏長之高雄市立凱旋醫院濫用
    藥物尿液檢驗報告暨尿液採證代碼對照表可憑（見偵一卷第
    47至48頁，院一卷第34至35頁）；另經鑑定後，扣案賴宏長
    所持有如附表編號1 所示之白色晶體1 小包及在被告租屋處
    所查獲如附表編號3 所示淺褐色晶體1 小包，均含有公告列
    為毒品危害防制條例第2 條第2 項第2 款之第二級毒品甲基
    安非他命成分（重量如各該附表所示），另在被告租屋處所
    查獲如附表編號2 所示白色粉塊4 小包，則均含有公告列為
    同條例第2 條第2 項第1 款之第一級毒品海洛因成分（重量
    如各該附表所示）等情，有卷附法務部調查局濫用藥物實驗
    室鑑定書1 紙、高雄醫學大學附設中和紀念醫院檢驗報告2
    紙可按（見警一卷第52頁，偵一卷第46頁，院一卷第219 頁
    ），是以，綜上各情，堪信被告上開自白與事實相符，本件
    被告關於犯罪事實二(一)部分之事證明確，應依法論罪科刑。
二、關於犯罪事實欄二(二)部分：
    訊據被告莊景全固坦承於上開時地收受陳淑敏所交付之現金
    1,500 元後，隨即指示陳淑敏取走其藏置於騎樓機車座墊後
    方如附表編號6 所示第一級毒品海洛因1 小包之事實，惟矢
    口否認涉有販賣第一級毒品海洛因犯行，辯稱：伊於案發當
    日下午4 時30分許，甫在其住處擬以3,000 元之代價向綽號
    「阿弟仔」之人購買海洛因準備供己施用時，隨即於同日下
    午5 時許接獲陳淑敏撥打其所持用門號0000000000號行動電
    話稱欲找「阿弟仔」還錢，經伊將行動電話轉交予在旁之「
    阿弟仔」接聽，「阿弟仔」與陳淑敏通話完畢後，旋即交付
    海洛因2 小包予伊，並指示伊下樓向陳淑敏代為收取1,500
    元，而因伊與「阿弟仔」間之毒品交易歷來均係以「還錢」
    作為交易代號，且每次以3,000 元所購得之海洛因數量均僅
    為1 小包，故伊當時誤以為「阿弟仔」上開所交付之另包海
    洛因是要販賣予陳淑敏，始於收取款項之際，同時主動交付
    毒品予陳淑敏，實則陳淑敏於案發當日所交付之款項僅係為
    償還之前積欠「阿弟仔」之欠款1,500 元，並非為購買本次
    所交付毒品之對價云云。經查：
(一)、被告於案發當日前往案發地點，經陳淑敏交付現金1,500 元
    後，被告隨即在陳淑敏之注視下將白色粉末1 小包藏置於他
    人停放在該騎樓內機車座墊後方，再由陳淑敏自行取出，嗣
    二人欲離開現場時，隨即遭事先接獲線報在場埋伏員警逮捕
    ，陳淑敏於遭逮前尚將上開白色粉末1 小包丟棄在地等情，
    除經被告自承外，亦據證人陳淑敏證述明確（見警二卷第17
    至22頁，偵二卷第45至48頁，院二卷第162 至163 頁），並
    有卷附案發現場監視器錄影畫面翻拍照片16張、查獲現場照
    片6 張（見警二卷第41至49頁）以及查獲現場於被告身上所
    扣得如附表編號4 所示現金1,500 元可憑；另上開扣案經陳
    淑敏於案發時丟棄在地如附表編號6 所示之白色粉末1 小包
    經鑑定後，含有公告列為毒品危害防制條例第2 條第2 項第
    1 款之第一級毒品海洛因成分（重量如附表所示）一節，有
    卷附高雄市立凱旋醫院濫用藥物成品檢驗鑑定書1 紙可參（
    見院一卷第106 頁），是以，上開事實應可認定。
(二)、其次，關於被告於上揭時地交付海洛因1 小包予陳淑敏之目
    的一節，依被告於偵審中供承：案發當日時陳淑敏主動撥打
    電話給我，她於電話中說她很難過，同時說她有『1,500 』
    ，要我幫她一下，因為我知道她有在施用海洛因，所以我聽
    懂她的意思，我們就約在超商見面，到達現場後她先給我錢
    ，我就當著她的面將毒品藏在機車座墊下示意陳淑敏去拿等
    語（見偵二卷第57至58頁、院一卷第20至21頁），此情核與
    證人陳淑敏於警詢時證述：我之前向被告購買過1 次毒品，
    此次購買則是於案發當日由我先以門號0000000000號行動電
    話撥打被告所持用門號0000000000號行動電話聯絡，我於電
    話中向被告表示要購買1,500 元之1 小包海洛因，被告指示
    我到案發地點進行交易，我依約前往後，被告也剛好抵達，
    我們打完招呼後我就拿1,500 元給他，他也當場將海洛因1
    小包放在現場機車座墊後方夾縫內，並指給我看要我自己拿
    等情（見警二卷第17至22頁），均為一致，而無出入，且有
    卷附被告所持用門號0000000000號行動電話於99年4 月1 日
    至同年4 月20日雙向通聯紀錄1 份可佐（見本院卷存置袋）
    ，是以，足見被告上開自承係為販賣而交付海洛因之供述內
    容，應屬非虛。
(三)、至被告於審理時雖翻異前言，並以前揭辯詞置辯，證人陳淑
    敏嗣於偵審中亦改稱：當時交付現金1,500 元之目的係為償
    還借款，並非為購買毒品云云（見偵二卷第47至48頁，院一
    卷第307 至308 頁），惟：
  1.證人陳淑敏於本院審理時固證述：於遭查獲當天經警帶回警
    局後，承辦員警即告知若不配合指認毒品是被告所販賣，即
    欲將所查獲毒品認作係伊所販賣，並要求伊於翌日製作警詢
    筆錄時依照上開內容配合陳述，而於翌日製作警詢筆錄過程
    中，每當伊提及案發當時交付金錢僅係為還錢，並非為購買
    毒品時，負責詢問之員警即中斷錄音，再度指示伊要依照前
    開指示配合陳述後，始繼續詢問及錄音，印象中當天詢問時
    至少中斷錄音2 次以上，故伊於警詢時所為證述內容均非屬
    實云云（見院二卷第316 頁、第318 至319 頁），然經本院
    當庭勘驗陳淑敏99年4 月20日、4 月21日警詢錄音帶後，勘
    驗結果略以：(1)99年4 月20日警詢部分：警詢於99年4 月20
    日晚間9 時開始進行，負責詢問員警黃泰櫻告知陳淑敏所涉
    案由、人別確認、權利告知、前科資料詢問後，隨即告知當
    時時間已為日沒，經徵詢陳淑敏意見，因陳淑敏表示拒絕接
    受夜間詢問，故於同日晚間9 時13分許即結束詢問，過程中
    並未有中斷錄音或其他涉及本案案情之對談情形發生。(2)99
    年4 月21日警詢部分：警詢於99年4 月21日上午9 時16分開
    始進行，經詢問員警黃泰櫻告知案由後，因陳淑敏食用早餐
    未畢，故員警黃泰櫻未進行任何案情詢問及交談，錄音持續
    數分鐘後隨即中斷，錄音中斷前黃泰櫻提及『錄音稍微停一
    下，現在電腦當機，沒有那麼多帶子（指錄音帶）』，錄音
    中斷後開始詢問時，黃泰櫻對陳淑敏稱：『剛剛電腦當機，
    耽誤幾分鐘，現在筆錄注意一下，錄音帶如果跳起來要告訴
    我，不然我沒有在注意，我們才可以換邊，知道嗎？』等語
    後，隨即對陳淑敏開始進行人別確認、案由告知、權利告知
    ，並進行本案案情詢問，詢問過程中另因錄音帶換面而中斷
    2 次，員警詢問時語氣平和，未有任何強暴脅迫利誘或其他
    不當情形，陳淑敏答覆時語氣尚稱平和輕鬆，雙方問答內容
    大致與警詢筆錄記載相符，陳淑敏於警詢中均未提及案發當
    日係為償還借款而交付金錢等語，有本院99年12月27日勘驗
    筆錄可稽（見院二卷第44至90頁），是以，承辦員警黃泰櫻
    於案發翌日對陳淑敏進行詢問時，除有因錄音帶換面之情形
    外，雖另曾中斷錄音1 次，惟由上開勘驗筆錄所載該次錄音
    中斷前、後，員警黃泰櫻分別提及『錄音稍微停一下，現在
    電腦當機，沒有那麼多帶子（指錄音帶）』、『剛剛電腦當
    機，耽誤幾分鐘，現在筆錄注意一下，錄音帶如果跳起來要
    告訴我，不然我沒有在注意，我們才可以換邊，知道嗎？』
    等情，以及員警黃泰櫻到庭證述：我是負責本件毒品案承辦
    員警之一，陳淑敏的警詢筆錄是由我負責詢問，案發翌日詢
    問過程中除了錄音帶換面而中斷錄音外，均有全程錄音，但
    因為我們當時所使用的錄音設備是舊式卡式錄音機，所以常
    會有遇到無法播放而自動跳掉中斷錄音的情形發生，並無人
    為故意中斷錄音之情形發生等語（見院二卷第24至25頁），
    應可推見當時錄音中斷原因確係錄音設備故障所致，而非員
    警黃泰櫻有意為之，故陳淑敏於本院審理時證稱：伊於接受
    詢問時，因未配合警方指示內容陳述，警方即有意中斷錄音
    云云，是否屬實，已非無疑。況且，於是日警詢過程中除有
    因錄音帶換面而中斷錄音外，僅有因錄音設備故障而中斷錄
    音1 次之情形發生，且該次錄音中斷前，員警黃泰櫻於簡單
    告知案由後，因陳淑敏早餐尚未用畢之故，即未繼續進一步
    為案情詢問或其他交談等情，俱如前揭勘驗筆錄所載，顯無
    陳淑敏於本院審理時所述於警詢過程中因提及案發當時交付
    金錢僅係為還錢而非為購毒，遭員警2 次中斷錄音等情形，
    甚者，員警黃泰櫻於本院審理時證述：詢問時陳淑敏均是依
    自己的意思陳述，我並沒有要求她要照我的意思講，因為這
    是單純的毒品案件，我沒有必要這樣做等語綦詳（見院二卷
    第24頁），佐以案發當日扣案海洛因1 小包係由被告交付予
    陳淑敏，非由陳淑敏交付予被告之交易過程，業經案發現場
    監視器全程拍攝，且經警方於警詢時逐一提示監視器畫面翻
    拍照片予陳淑敏辨認等情，有上開監視器畫面翻拍照片及勘
    驗筆錄可稽，是依此情，殊難想像警方於案發當日毒品交取
    情形至為明確之情形下，尚會以若不配合陳述，即欲將上開
    毒品認作係陳淑敏所販賣等語加以脅迫，縱有此情，陳淑敏
    於警詢時既已經警方提示上開監視器錄影畫面翻拍照片供為
    辨認而得以知悉警方採證內容，信認即令其屬至愚之人，亦
    無可能受此脅迫而屈從配合。足見證人陳淑敏於本院審理時
    證稱：警詢筆錄內容係遭警方脅迫而配合陳述云云，當非屬
    實；另按刑事訴訟法第100 條之2 準用同法第100 條之1 第
    1 項，係關於司法警察詢問犯罪嫌疑人，除有急迫情況且經
    記明筆錄者外，應全程連續錄音，必要時，並應全程連續錄
    影之規定，司法警察之詢問證人無其適用（參見最高法院97
    年度台上字第6174號判決意旨）。準此，證人陳淑敏前開警
    詢證述過程，雖有因錄音設備故障而中斷錄音，致未有全程
    錄音之情形發生，然證人陳淑敏既非本案之共同被告，則本
    院採用陳淑敏警詢證述內容作為本案判斷基礎，仍屬適法。
  2.至被告於審理時、證人陳淑敏偵查及審理時雖均改稱：案發
    當日所交付之現金1,500 元係為償還借款，並非購毒云云，
    惟關於陳淑敏交付現金1,500 元之原因究竟為何一節，證人
    陳淑敏初於警詢時證述：案發當日遭查獲現金1,500 元是為
    了向被告購毒而交付等語（見警二卷第17至22頁），嗣於偵
    查中又改稱：我當時所交付予被告之1,500 元，其中500 元
    是為了償還我之前向阿弟仔購買毒品之欠款，另外1,000 元
    則是我積欠莊景全的借款云云（見偵二卷第48頁），後於本
    院審理時復證稱：案發當天所交付的1,500 元是要償還之前
    積欠阿弟仔的購毒款，並由被告代收云云（見院一卷第308
    、313 頁），又被告於初次警詢時尚否認於案發當日有交付
    毒品予陳淑敏之事實，辯稱：陳淑敏於案發當日所交付之現
    金1,500 元是為償還積欠伊之借款云云（見警二卷第13至14
    頁），嗣於偵查中則改稱：因與陳淑敏各出資1,500 元共同
    合資購買毒品，故陳淑敏所交付現金係購毒款云云（見偵二
    卷第56至57頁），後於歷次偵審中則均坦承該款項係陳淑敏
    為向其購毒而交付，且均坦承販毒犯行（見偵二卷第58頁，
    院一卷第20至22頁、第76頁、第94頁、第267 至268 頁），
    惟於本院99年10月7 日審理期日經證人陳淑敏到庭作證，並
    翻異警詢證述內容後，被告則再度否認販毒犯行，辯稱：案
    發當日陳淑敏所交付1,500 元均係為償還積欠阿弟仔之款項
    云云（見院一卷第308 頁），綜觀被告、證人陳淑敏歷次供
    述及證述內容，除被告坦承係為販賣毒品而收取1,500 元之
    供述內容部分，與證人陳淑敏初次警詢證述內容一致外，關
    於渠等所稱係為償還欠款部分之陳述內容，不惟就欠款對象
    、欠款原因及欠款數額等各節，前、後陳述有所出入，彼此
    間陳述內容亦非一致，渠等上開改稱之詞，是否為真，實非
    無疑。況經本院質之被告何以於前坦承販賣毒品犯行時，被
    告雖稱：係因警詢時經警察告知證人陳淑敏業已明確陳述海
    洛因係向被告購得，始為坦承云云，然參以被告前開歷次供
    述內容可知，被告於警詢中猶仍以上開各種情詞置辯，未見
    有何坦承犯行之情形，直至偵查中經檢察官訊問後始坦承販
    賣毒品犯行，足徵其稱係坦承犯行之動機係因警察告以其業
    經證人陳淑敏指證云云，當非屬實，再者，被告前曾因涉犯
    販賣毒品罪嫌經提起公訴，嗣經無罪判決確定，有臺灣高等
    法院被告前案記錄表在卷可參（見院二卷第123 至129 頁）
    ，被告歷經上開前案偵審程序後，理應對於販賣毒品所涉刑
    責處罰非輕一節，知之甚詳，故若其確無販賣毒品予陳淑敏
    之行為存在，衡情理應於檢察官訊問時詳細說明，以免遭受
    誣陷，當無僅憑證人指述即自承犯行之理。尤有甚者，被告
    於案發當日除收受陳淑敏所給付之金錢外，復同時交付海洛
    因1 小包予陳淑敏等情，亦如前述，則渠等間果若僅係單純
    為償還欠款而交付金錢，並無任何買賣毒品之合意存在，焉
    需於交付金錢之同時交取毒品，被告對此雖再辯稱：當時係
    在其住處受阿弟仔片面指示而前往收取金錢，因而誤認陳淑
    敏係以「還錢」作為購毒之代號，所以才同時交付毒品云云
    ，惟姑且不論被告上開所稱其逕由「還錢」一詞而片面誤認
    陳淑敏有意購毒一節，已與常理有悖而難以想像，即令被告
    有所誤認，豈有可能巧至陳淑敏亦同時發生誤會而不問緣由
    地將被告所交付毒品收下之情形發生，再者，被告遭查獲地
    點即高雄市○○區○○路130 號之「統一超商」前騎樓，距
    離被告住處即高雄市○○區○○路15 5號4 樓之6 ，僅約步
    行數分鐘之距離，而案發當天經警查獲後，被告帶同員警前
    往上開住處時，並未見有阿弟仔在內等情，業據被告供承在
    案，則被告稱係受阿弟仔指示前往收取金錢，始誤以為陳淑
    敏係以「還錢」作為購毒代號云云，是否屬實，已屬有疑，
    至被告雖再度辯稱：於伊遭警方查獲時，阿弟仔剛好也出現
    在查獲現場旁邊觀看，所以警方前往其住處時始未見到阿弟
    仔在內云云，惟經本院依職權進行隔離訊問後，證人陳淑敏
    則證述：我是經由他人介紹認識阿弟仔，案發當天在查獲現
    場均未見到阿弟仔在場等語（見院一卷第316 至317 頁），
    顯與被告上開所辯未合，況阿弟仔若確實於被告前往案發地
    點向陳淑敏收取欠款之際，亦同時下樓前往案發地點，則其
    大可自行向陳淑敏收取欠款即可，焉需指示被告前往代為收
    取欠款後，又自行前往該處，凡此諸情，均可徵見被告上開
    所辯，應為臨訟杜撰之詞，而非可採。因之，被告、證人陳
    淑敏前揭嗣後改稱之詞，既多所矛盾出入而非可採，顯見渠
    等原先所述所查獲現金1,500 元為案發當日購買毒品之對價
    等供述、證述內容，應為真實。
(四)、辯護人雖另以：即令被告係以1,500 元之對價交付毒品予陳
    淑敏，惟依被告上開所陳，被告係於案發前半個小時始在其
    住處向阿弟仔購入3,000 元之海洛因2 小包，並將其中1 包
    海洛因以1,500 元之對價交付予陳淑敏，實際上被告並未獲
    有任何利益，且由被告確曾將毒品無償轉讓予賴宏長、李紹
    菁二人之例，亦可推認被告應無經由販賣毒品牟利之意圖存
    在，故被告上開犯行應僅構成轉讓毒品罪等語置辯，惟阿弟
    仔於案發當日是否於被告住處或案發現場出現尚有疑問一節
    ，業如前述，是辯護人所稱：被告於案發前半小時始在住處
    以3,000 元之對價向阿弟仔購入毒品，並將其中1 包海洛因
    以1,500 元之對價轉讓予陳淑敏，而無任何獲利云云，是否
    可採，已非無疑；況且，依前所述，被告固係將毒品無償轉
    讓予賴宏長、李紹菁二人，惟被告轉讓毒品予上開二人之動
    機分係為追求李紹菁及酬謝賴宏長不定時幫忙打掃其租屋處
    等情，則據被告於審理時以及賴宏長於前揭警詢陳述明確，
    至被告與陳淑敏間係經由朋友介紹認識，於本件案發前僅見
    過1 次面一節，則據證人陳淑敏於審理時證述明確（見院一
    卷第314 頁），足見被告與陳淑敏間應無任何深厚情誼存在
    ，殊難可與被告、李紹菁、賴宏長間之關係相互比擬，此由
    被告交付毒品與李紹菁、賴宏長時，並未收取任何對價，確
    仍向陳淑敏收取1,500 元之對價一節，亦可徵見，是以，辯
    護人以被告曾將毒品無償轉讓予賴宏長、李紹菁之例，推認
    被告交付毒品予陳淑敏時並未有何意圖營利之情，當屬無據
    ；再者，販賣毒品係屬違法行為，非可公然為之，且有其獨
    特之販售路線及管道，復無公定價格，容易增減分裝之份量
    ，而每次買賣之價量，可能隨時依雙方關係深淺、資力、需
    求量及對行情之認知、來源是否充裕、查緝是否嚴緊、購買
    者被查獲時供述購買對象之可能風險之評估等，而異其標準
    ，非可一概而論，故關於販賣之實際利得，除被告坦承犯行
    或價量俱臻明確外，委難察得實情，惟販賣之人從價差或量
    差中牟利之方式雖異，然其販賣行為在意圖營利則同一。本
    案被告前已坦承販賣海洛因予陳淑敏之事實，其雖未具體供
    述利得，惟被告與陳淑敏間既非屬至親，亦無深厚情誼存在
    ，被告當無可能甘冒重典而按購入價格轉售而不求利得之理
    ；又被告有如前述因販賣毒品罪嫌，歷經偵審後而經諭知無
    罪判決確定之前案紀錄，是其理應知悉販賣毒品係屬非法交
    易，政府一向查禁嚴森，且予以重罰等情，故衡諸常情，倘
    非有利可圖，絕無平白甘冒被嚴查重罰高度風險之理，是依
    上開各情，堪認被告販賣海洛因予陳淑敏，有從中賺取差額
    利潤圖利之意圖甚明。
(四)、綜上所述，本件被告所涉犯罪事實欄二(二)意圖營利販賣第一
    級毒品海洛因之犯行，事證明確，應依法論罪科刑。
三、論罪科刑：
(一)、按甲基安非他命為第二級毒品，並經行政院衛生署於75年 7
    月11日以衛署藥字第597627號重申公告禁止使用在案，迄未
    變更，仍應認屬藥事法第22條第1項第1款所列之禁藥，有該
    署97年8月21日衛藥字第0970037760 號函可參。再藥事法所
    規範者，係藥事之管理；所稱藥事，並非僅止於藥物（指藥
    品及醫療器材），尚包括藥商、藥局及其有關之事項，此觀
    該法第1條、第4條之規定自明。而毒品未必係經公告之禁藥
    ，禁藥亦未必為毒品，亦有上揭行政院衛生署函可資參照。
    故毒品危害防制條例與藥事法二者，並無必然之特別法與普
    通法關係。是除轉讓之甲基安非他命，其數量達行政院依毒
    品危害防制條例第8條第6項規定所訂定之標準，經依法加重
    該條第2項之法定刑後，較藥事法第83條第1項之法定刑為重
    之情形外，因藥事法第83條第1項係於93年4月21日修正公布
    ，同年月23日施行，為毒品危害防制條例第8條第2項之後法
    ，且為重法，自應優先適用藥事法處斷（最高法院97年度臺
    非字第397號判決意旨參照）。
(二)、核被告所為，關於犯罪事實二(一)犯行，其轉讓第一級毒品海
    洛因予李紹菁部分，係犯毒品危害防制條例第8 條第1 項轉
    讓第一級毒品罪，其轉讓第二級毒品甲基安非他命予賴宏長
    部分，係犯同條例第8 條第2 項轉讓第二級毒品罪、藥事法
    第83條第1 項轉讓禁藥罪，關於犯罪事實二(二)犯行，係犯毒
    品危害防制條例第4 條第1 項販賣第一級毒品罪，被告轉讓
    、販賣前後持有上開第一、二級毒品之行為，固屬應予處罰
    之非法持有行為，惟被告嗣後既更易原持有意思而分別轉讓
    、販賣上開毒品，則其持有之低度行為，自應分別為轉讓、
    販賣之高度行為所吸收，不另論罪；被告以一轉讓第二級毒
    品甲基安非他命予賴宏長之行為，同時構成毒品危害防制條
    例第8 條第2 項轉讓第二級毒品罪、藥事法第83條第1 項轉
    讓禁藥罪，屬同一犯罪行為而同時有二種法律可資處罰之「
    法規競合」情形，依前所述，應從後法、重法之藥事法第83
    條第1 項轉讓禁藥罪處斷；又被告上開轉讓第一級毒品犯行
    、轉讓禁藥犯行以及販賣第一級毒品犯行間，犯意各別，行
    為互殊，應予分論併罰。
(三)、被告有如犯罪事實一所述之犯罪科刑執行完畢情形，有卷附
    臺灣高等法院被告前科紀錄表1份可參（見院二卷第123至12
    9頁），其受有期徒刑執行完畢後，於5年內再犯本件犯罪事
    實二(一)(二)有期徒刑以上之罪，均為累犯，應依法加重其刑；
    又被告就犯罪事實二(二)販賣第一級毒品海洛因供他人施用之
    犯行，固戕害他人之身心，危害國人健康，但斟酌其所販賣
    毒品毛重僅為0.4 公克（驗前淨重0.212 公克，驗餘淨重0.
    203 公克），數量不多，且所得金額亦僅為1,500 元，犯罪
    情節當非可與大中盤毒梟者等同並論，是以，即令處以最低
    刑度即無期徒刑而禁錮終身，仍有致情法失平之處，誠屬法
    重情輕，難謂符合刑罰之相當性，爰依刑法第59條規定減輕
    其刑，被告就犯罪事實二(二)販賣第一級毒品海洛因，同具前
    開刑之加重及減輕事由，應依法先加後減之；另被告於犯罪
    事實二(一)偵查時，除於偵審中自白轉讓第一級毒品犯行外，
    復供出其所轉讓之第一級毒品海洛因來源為向綽號「阿峰」
    之男子所購買，警方並依其提供「阿峰」所使用之行動電話
    門號循線逮捕吳瑞豐，因而破獲吳瑞豐販賣毒品犯行等情，
    有被告於偵查時筆錄、臺灣高雄地方法院99年7 月20日雄檢
    惠海99偵14144 字第82923 號函覆說明暨移送書（見院一卷
    第111 頁、第115 至118 頁），是依毒品危害防制條例第17
    條第1 、2 項規定，被告上開犯罪事實二(一)關於轉讓第一級
    毒品犯行部分，自應分別依上開規定遞減其刑，被告犯罪事
    實二(一)關於轉讓第一級毒品犯行部分，同具前開刑之加重及
    減輕事由，應依法先加後遞減之；至犯罪事實二(一)關於轉讓
    第二級毒品犯行部分，被告固於偵審中自白犯行，且供出其
    所轉讓之第二級毒品甲基安非他命來源為吳瑞豐，並經警依
    其提供線索查獲吳瑞豐上開販賣毒品犯行，惟依上所述，被
    告轉讓第二級毒品甲基安非他命犯行應適用藥事法第83條第
    1 項之轉讓禁藥罪處斷，基於適用法律應整體性適用，不得
    割裂之原則，其雖於偵審中自白犯行且供出毒品來源因而破
    獲，仍無毒品危害防制條例第17條第1 項減輕其刑規定之適
    用（最高法院99年度臺上字第4426號判決意旨及臺灣高等法
    院98年度法律座談會研討意見可資參照）；另被告所犯轉讓
    之第一級毒品海洛因，未逾行政院定頒之「轉讓毒品加重其
    刑之數量標準」第2 條第1 項第1 款規定轉讓第一級毒品淨
    重5 公克以上之標準，自無毒品危害防制條例第8 條第6 項
    加重其刑規定之適用，併予敘明。
(四)、爰審酌被告明知海洛因、甲基安非他命毒品對於人體健康危
    害至鉅，向為政府嚴令禁絕流通，竟仍販賣、轉讓予他人施
    用，助長毒品泛濫，侵蝕國家勞動生產力，影響社會層面非
    淺，惟念及被告就轉讓第一、二級毒品犯行部分，犯後終能
    知所悔悟而於偵審中坦承犯行之尚可態度，以及販賣、轉讓
    毒品之數量及所得利益非鉅，並兼衡其品行、生活狀況、智
    識程度，與犯罪之動機、目的、手段等一切情狀，乃酌情分
    別量處如主文所示之刑，並定應執行刑。
(五)、沒收部分：
  1.按查獲之第一、二級毒品及專供製造或施用第一、二級毒品
    之器具，不問屬於犯人與否，均沒收銷燬之，毒品危害防制
    條例第18條第1 項前段定有明文。查本案扣案如附表編號1
    所示甲基安非他命1 包（毒品重量詳如附表所示），為毒品
    危害防制條例所規定之第二級毒品，扣案如附表編號6 所示
    海洛因1 包（毒品重量詳如附表所示），則屬同條例所規定
    之第一級毒品，俱如前述，上開毒品雖分經被告轉讓、販賣
    予賴宏長、陳淑敏，而非屬被告所有，惟依上開規定，仍均
    應宣告沒收銷毀；又包裹上開毒品之夾鏈袋共2 只，係被告
    作為包裹毒品用途，已直接觸碰沾染毒品，客觀上與夾鏈袋
    無法完全析離，應視同毒品，並應依上開規定予以沒收銷燬
    之；至上開毒品鑑驗耗損部分，既已驗畢用罄滅失，自不另
    諭知沒收銷燬。
  2.次按毒品危害防制條例第19條第1 項有關沒收之規定，係刑
    法第38條第1項第2款、第3款、第3項之特別規定，採義務沒
    收主義，故供犯該項所列之罪所用或因犯罪所得之財物，如
    屬於犯人所有，即應沒收，並不以專供犯罪之用為限（參見
    最高法院90年度台非字第59號判決意旨）。扣案如附表編號
    4 所示現金1,500 元，為被告販賣第一級毒品海洛因予陳淑
    敏所得之財物，為被告犯本案販賣第一級毒品之犯罪所得，
    另編號7 所示行動電話1 支（含附表所示門號晶片卡1 張）
    ，為供被告作為販賣上開海洛因予陳淑敏時之聯絡用途，為
    供犯罪所用之物，且依被告所陳為其所有，故依上開說明，
    上開現金1,500 元、行動電話1 支（含晶片卡1 張），均應
    依毒品危害防制條例第19條第1 項併予宣告沒收。
  3.扣案如附表編號2 、3 、5 、9 、10、11、12、13、15、16
    等物品，依被告所陳均為其所有，其中編號2 、9 所示第一
    級毒品海洛因7 包，編號3 、10所示第二級毒品甲基安非他
    命2 包，雖均屬毒品危害防制條例所公告列管之毒品，而屬
    違禁物，惟被告陳稱上開毒品均係供其自己施用，且被告施
    用上開毒品犯行，亦分經本院99年度審訴字第2386、2566號
    、99年度審訴字第1097號判決確定，編號5 所示現金8,000
    元，係案發時在被告身上所查扣，依被告供稱：該8,000 元
    並非販賣毒品所得，編號11所示不明白色粉末1 小包，被告
    未具體陳明用途，且經送請鑑定後，則無任何毒品或禁藥反
    應，有卷附高雄醫學大學附設中和紀念醫院檢驗報告可稽（
    見院一卷第140 頁），編號12所示空夾鏈袋5 只，則為被告
    施用第一級毒品海洛因後所留存，經送鑑定後均含有微量第
    一級毒品海洛因殘留，有卷附高雄醫學大學附設中和紀念醫
    院檢驗報告5 紙可憑（見院一卷第135 至139 頁），編號13
    所示削尖吸管1 支，為被告自身施用毒品時作為分裝毒品用
    途，編號16號空夾鏈袋270 只，被告陳稱係買來作為分裝毒
    品供己施用用途，另遍觀全案卷證後，尚無證據可資佐證上
    開扣案物品與本案被告所涉轉讓、販賣毒品犯行有何直接關
    聯，難以認定該等扣案物品係屬供犯本案犯罪所用之物，故
    均無從併予宣告沒收；又編號15所示木缽1 組，經送鑑定後
    ，該木缽則有微量第一級毒品海洛因殘留反應，有卷附高雄
    醫學大學附設中和紀念醫院檢告可稽（院一卷第141 頁），
    經本院訊問後，被告僅稱係於大賣場購得等語，固未具體陳
    明該木缽實際用途，惟佐以被告另涉有施用海洛因犯行，業
    如前述，自無從排除該木缽係被告作為施用海洛因時所用之
    可能性，且既無證據可資證明該木缽與本案轉讓、販賣毒品
    犯行之關連性，實難以認定該木缽1 組係屬供犯本案犯罪所
    用之物而併予宣告沒收；另附表編號8 所示行動電話1 支（
    含附表所示門號晶片卡1 張），係案發時在陳淑敏身上所查
    扣，為陳淑敏所有，雖屬陳淑敏用以作為聯絡被告購買海洛
    因之用途，惟非被告所有，編號14所示電子磅秤1 台，被告
    陳稱係綽號阿弟仔所有，係阿弟仔作為販賣毒品時秤重分裝
    毒品用途，且亦無證據可資證明該電子磅秤係供被告犯本案
    販賣、轉讓毒品所用之物，故亦均無從併予宣告沒收。
據上論斷，應依刑事訴訟法第299 條第1 項前段，毒品危害防制
條例第4 條第1 項、第8 條第1 項、第17條第1 項、第2 項、第
18條第1 項前段、第19條第1 項，藥事法第83條第1 項，刑法第
11條、第59條、第47條第1 項、第51條第5 款，判決如主文。
本案經檢察官鄧藤墩到庭執行職務。
中    華    民    國     100    年    2    月    25   日
                  刑事第十八庭  審判長法  官  黃宗揚
                                      法  官  陳芸珮
                                      法  官  鄭子文
以上正本證明與原本無異。
如不服本判決應於收受判決後10日內向本院提出上訴書狀，並應
敘述具體理由。其未敘述上訴理由者，應於上訴期間屆滿後20日
內向本院補提理由書(均須按他造當事人之人數附繕本)「切勿逕
送上級法院」。
中    華    民    國     100    年    2    月    25   日
                                      書記官  王立山
附錄本案論罪科刑法條：
毒品危害防制條例第4條
製造、運輸、販賣第一級毒品者，處死刑或無期徒刑；處無期徒
刑者，得併科新臺幣2千萬元以下罰金。
製造、運輸、販賣第二級毒品者，處無期徒刑或7 年以上有期徒
刑，得併科新臺幣1 千萬元以下罰金。
製造、運輸、販賣第三級毒品者，處5 年以上有期徒刑，得併科
新臺幣7 百萬元以下罰金。
製造、運輸、販賣第四級毒品者，處3 年以上10年以下有期徒刑
，得併科新臺幣3 百萬元以下罰金。
製造、運輸、販賣專供製造或施用毒品之器具者，處1 年以上7
年以下有期徒刑，得併科新臺幣1 百萬元以下罰金。
前五項之未遂犯罰之。
毒品危害防制條例第8條
轉讓第一級毒品者，處1 年以上7 年以下有期徒刑，得併科新臺
幣1 百萬元以下罰金。
轉讓第二級毒品者，處6 月以上5 年以下有期徒刑，得併科新臺
幣70萬元以下罰金。
轉讓第三級毒品者，處3 年以下有期徒刑，得併科新臺幣30萬元
以下罰金。
轉讓第四級毒品者，處1 年以下有期徒刑，得併科新臺幣10萬元
以下罰金。
前四項之未遂犯罰之。
轉讓毒品達一定數量者，加重其刑至二分之一，其標準由行政院
定之。
藥事法第83條
明知為偽藥或禁藥，而販賣、供應、調劑、運送、寄藏、牙保、
轉讓或意圖販賣而陳列者，處7 年以下有期徒刑，得併科新臺幣
5 百萬元以下罰金。
犯前項之罪，因而致人於死者，處7 年以上有期徒刑，致重傷者
，處3 年以上12年以下有期徒刑。
因過失犯第1 項之罪者，處2 年以下有期徒刑、拘役或科新臺幣
30萬元以下罰金。
第 1 項之未遂犯罰之。
附表：
┌──┬───────┬────┬──────┬──────────────┐
│編號│    品名      │ 數量   │  查獲地點  │備註      毒品              │
│    │              │        │            │                            │
├──┼───────┼────┼──────┼──────────────┤
│    │              │        │            │毛重0.3 公克，驗前淨重0.132 │
│ 1  │  第二級毒品  │ 1小包  │            │公克，驗餘淨重0.127 公克（經│
│    │ 甲基安非他命 │        │            │被告轉讓予賴宏長）          │
├──┼───────┼────┤            ├──────────────┤
│    │              │        │高雄市鼓山區│毛重共計12.66 公克，驗前總淨│
│ 2  │  第一級毒品  │        │大順一路1041│重10.50 公克，驗餘總淨重10.4│
│    │    海洛因    │ 4小包  │巷3 號13 樓 │5 公克，純質總淨重9.28公克（│
│    │              │        │之3房屋     │被告所有，供己施用，與本案販│
│    │              │        │            │賣轉讓毒品犯行無涉）        │
├──┼───────┼────┤            ├──────────────┤
│    │              │        │            │毛重2.3 公克，驗後淨重2.042 │
│ 3  │  第二級毒品  │ 1小包  │            │公克，驗餘淨重2.037 公克（被│
│    │ 甲基安非他命 │        │            │告所有，供己施用，與本案販賣│
│    │              │        │            │轉讓毒品犯行無涉）          │
├──┼───────┼────┼──────┼──────────────┤
│    │              │        │            │被告販賣第一級毒品予陳淑敏之│
│ 4  │   現金       │ 新臺幣 │            │犯罪所得                    │
│    │              │1,500元 │            │                            │
├──┼───────┼────┤            ├──────────────┤
│ 5  │   現金       │ 新台幣 │            │被告所有，與本案販賣轉讓毒品│
│    │              │8,000元 │            │犯行無涉                    │
├──┼───────┼────┤            ├──────────────┤
│    │              │        │            │毛重0.4 公克，驗前淨重0.212 │
│ 6  │ 第一級毒品   │ 1小包  │            │公克，驗餘淨重0.203公克     │
│    │   海洛因     │        │            │（經被告販賣予陳淑敏）      │
├──┼───────┼────┤高雄市左營區├──────────────┤
│    │              │        │文天路130 號│序號：00000000000000號（含門│
│ 7  │SONY ERICSSON │  1支   │之「統一超  │號0000000000號晶片卡1 張，被│
│    │   行動電話   │        │商」騎樓前  │告所有，供聯絡販賣毒品用途）│
├──┼───────┼────┤            ├──────────────┤
│    │              │        │            │序號：000000000000000 號（含│
│ 8  │   TPC.PHONE  │  1支   │            │門號0000000000號晶片卡1 張，│
│    │   行動電話   │        │            │陳淑敏所有，供聯絡購買毒品用│
│    │              │        │            │途）                        │
├──┼───────┼────┼──────┼──────────────┤
│    │              │        │            │共計毛重1.7公克，驗前淨重0.9│
│    │  第一級毒品  │  3包   │            │公克，驗餘淨重0.83公克，空包│
│ 9  │    海洛因    │        │            │裝總重1.36公克              │
│    │              │        │            │（被告所有，供己施用，於本案│
│    │              │        │            │販賣轉讓毒品犯行無涉）      │
├──┼───────┼────┤            ├──────────────┤
│    │              │        │            │毛重1.1公克，驗前淨重0.973公│
│ 10 │  第二級毒品  │  1包   │            │克，驗餘淨重0.968公克       │
│    │ 甲基安非他命 │        │            │（被告所有，供己施用，與本案│
│    │              │        │高雄市左營區│販賣轉讓毒品犯行無涉）      │
├──┼───────┼────┤文天路155 號├──────────────┤
│    │              │        │4 樓之6     │毛重21.10公克，驗前淨重19.85│
│ 11 │ 不明白色粉末 │  1包   │            │9公克，驗餘淨重19.854公克   │
│    │              │        │            │（無毒品或禁藥反應，被告所有│
│    │              │        │            │與本案販賣轉讓毒品犯行無涉）│
├──┼───────┼────┤            ├──────────────┤
│    │              │        │            │均含有微量第一級毒品海洛因反│
│    │   空夾鏈袋   │        │            │應                          │
│ 12 │（均含有殘餘粉│  5只   │            │（被告所有，施用海洛因後所殘│
│    │  末）        │        │            │留，與本案販賣轉讓毒品犯行無│
│    │              │        │            │涉）                        │
├──┼───────┼────┤            ├──────────────┤
│    │              │        │            │被告所有，分裝供己施用海洛因│
│ 13 │  削尖吸管    │  1支   │            │之用途，與本案販賣轉讓毒品犯│
│    │              │        │            │行無                        │
├──┼───────┼────┤            ├──────────────┤
│ 14 │  電子磅秤    │  1台   │            │非被告所有，與本案販賣轉讓毒│
│    │              │        │            │品犯行無涉                  │
├──┼───────┼────┤            ├──────────────┤
│ 15 │   木缽       │  1組   │            │被告所有，與本案販賣轉讓毒品│
│    │              │        │            │犯行無涉                    │
├──┼───────┼────┤            ├──────────────┤
│    │              │        │            │被告所有，向他人購買毒品時  │
│ 16 │  空夾鏈袋    │ 270只  │            │分裝用途，與本案販賣轉讓毒品│
│    │              │        │            │犯行無                      │
└──┴───────┴────┴──────┴──────────────┘